【裁判字號】    99,易,864
【裁判日期】    990527
【裁判案由】    竊盜
【裁判全文】
臺灣臺北地方法院刑事判決               99年度易字第864號
公  訴  人  臺灣臺北地方法院檢察署檢察官
被      告  乙○○
上列被告因收受贓物案件，經檢察官提起公訴（九十九年度偵字
第二四００號），本院判決如下：
    主  文
乙○○收受贓物，累犯，處有期徒刑參月，如易科罰金，以新臺
幣壹仟元折算壹日。
    事  實
一、乙○○前因毒品危害防制條例案，於民國九十七年六月三十
    日，經臺灣板橋地方法院以九十七年度簡字第四五五０號判
    決處有期徒刑六月確定，並於九十八年三月十八日縮刑期滿
    執行完畢。仍不知戒慎，因甲○○（竊盜部分業經本院另為
    判決）毀損向其借用之腳踏車，無力修復，乃於九十八年十
    一月間某日，在臺北市○○區○○路三段十二巷五十七弄二
    十五號樓下騎樓間，竊取丙○○所有藍銀色捷安特變速腳踏
    車一輛後，將該輛腳踏車騎至臺北市○○路○段、建國南北
    路段之高架橋下，交予乙○○。乙○○明知甲○○並無資力
    購買腳踏車歸還，該輛其所交付之腳踏車顯係來源不明之贓
    物，竟為填補自己之損失，仍基於收受贓物之故意而予以收
    受持有之。嗣於九十九年一月四日十五時許，乙○○騎乘上
    開腳踏車行經臺北市○○區○○街五十之六號前時，為丙○○發覺該輛腳踏車係其失竊之車輛，而報警循線查獲，始悉
    上情。
二、案經臺北市政府警察局大安分局報請臺灣臺北地方法院檢察
    署檢察官偵查起訴。
    理  由
甲、程序部分：
    被告以外之人於審判外之言詞或書面陳述，除法律有規定者
    外，不得作為證據。又被告以外之人於審判外之陳述，雖不
    符合同法第一百五十九條之一至第一百五十九條之四之規定
    ，但經當事人於審判程序同意作為證據，法院審酌該言詞陳
    述或書面陳述作成時之情況，認為適當者，亦得為證據；當
    事人、代理人或辯護人於法院調查證據時，知有第一百五十
    九條第一項不得為證據之情形，而未於言詞辯論終結前聲明
    異議者，視為有前項之同意。刑事訴訟法第一百五十九條第
    一項及第一百五十九條之五分別定有明文。查本判決下列所
    引用之各該被告以外之人於審判外之書面陳述，雖屬傳聞證
    據，惟當事人於本院審理中均表示同意作為證據方法而不予
    爭執，且迄至言詞辯論終結前亦未再聲明異議，本院審酌上
    開證據資料製作時之情況，尚無違法不當及證明力明顯過低
    之瑕疵，亦認為以之作為證據應屬適當，揆諸前開規定，爰
    逕依刑事訴訟法第一百五十九條之五規定，認前揭證據資料
    均有證據能力，先予敘明。
乙、實體部分：
一、訊據被告乙○○對於其借給甲○○使用之腳踏車，因撞壞棄
    置路邊，甲○○乃另行交付藍銀色捷安特變速腳踏車一輛給
    伊以資抵還等情，固坦承不諱，惟矢口否認有何收受贓物之
    犯行，辯稱：甲○○僅表示該輛腳踏車是姓名年籍不詳綽號
    「峰」之拾荒者所送，並未告訴他是偷來的，而且當時該輛
    腳踏車輪胎漏氣、沒有煞車，他還花了新臺幣（下同）二百
    八十元修理云云。經查：
（一）甲○○因毀損其向被告借用之腳踏車，無力修復，乃於九
      十九年十一月間某日，在臺北市○○區○○路三段十二巷
      五十七弄二十五號樓下騎樓間，竊取丙○○所有藍銀色捷
      安特變速腳踏車一輛後，將該輛腳踏車騎至臺北市○○路
      ○段、建國南北路段之高架橋下，交予被告；嗣於九十九
      年一月四日十五時許，被告騎乘上開腳踏車行經臺北市○○區○○街五十之六號前時，為丙○○發覺該輛腳踏車係
      其失竊之車輛，而報警循線查獲等事實，業據證人甲○○
      、胡慶忠及丙○○於警詢、偵訊及本院審理時證述明確，
      並有臺北市政府警察局物品發還領據（甲聯）、照片二紙
      在卷可稽，堪信為真實。
（二）被告固辯稱：甲○○將本件腳踏車交給伊時，僅表示是綽
      號「峰」之拾荒者所送，並未說明是偷來的，伊尚花費二
      百八十元修理云云。惟查甲○○已就其係竊取本件丙○○
      所有之藍銀色捷安特變速腳踏車，並非為所謂綽號「峰」
      之拾荒者所贈送等情，於本院審理時坦承不諱，足證該輛
      腳踏車係屬贓物，應可確定。又觀諸卷附本件腳踏車照片
      所示，該腳踏車之外觀尚佳，屬捷安特製造之知名品牌，
      而被告亦供稱該腳踏車價值約一千多元等語（見九十九年
      度偵字第二四００號偵查卷第四三頁、九十九年度易字第
      八六四號本院卷第四０頁反面），揆之常情，該腳踏車顯
      非任何一經濟狀況不佳之拾荒者所可能隨意送予他人者，
      何況被告亦知悉甲○○係以拾荒維生，生活僅能勉強維持
      （見前揭本院卷第三八頁反面），實無資力購買本件腳踏
      車以資抵償，且被告復曾因贓物案，經本院以九十六年度
      簡字第五四九號判決處徒刑在案，故其顯具相當經驗足以
      知悉甲○○所交付之本件腳踏車應屬來源不明之贓物，至
      為灼然。
（三）再查，被告於偵訊時供稱：甲○○因為在八德路二段附近
      出車禍，把向伊借用之腳踏車撞壞，無法修理，就將之丟
      在那邊等語（見前揭偵查卷第七一頁），而對於甲○○交
      付本件腳踏車予伊以資抵償之時間，則於警詢時稱是九十
      八年六、七月，於偵訊時則稱是甲○○出車禍後兩三天之
      九十八年五、六月左右（見前揭偵查卷第六、七二頁）；
      惟甲○○於偵訊時業明白證述其騎乘被告腳踏車發生車禍
      時間係九十八年十一月，因把被告腳踏車弄壞了，就賠他
      一輛本件腳踏車等語（見前揭偵查卷第七二、七三頁），
      而被害人丙○○於偵訊時亦證稱：伊最後一次看到本件腳
      踏車放在其住處樓下時間，是在九十八年十一月等語（見
      前揭偵查卷第八九頁）。被告供述收受本件腳踏車之時間
      與甲○○、丙○○之證言顯不相符，堪認被告有意錯開本
      件腳踏車失竊之時間，以期切斷其為收受贓物之連結，足
      證被告應明確知悉本件腳踏車係甲○○偷竊而來之贓物，
      卻仍收受持有之，洵可確定，被告前開所辯，乃臨訟卸責
      之詞，殊難採信。
（四）綜上所述，足認被告確有收受贓物之犯行，被告空言置辯
      ，顯係推諉之詞，不足採信，本件事證明確，被告之犯行
      堪以認定，應依法論科。
二、核被告乙○○所為，係犯刑法第三百四十九條第一項之收受
    贓物罪。被告有前開論罪科刑執行完畢之事實，有臺灣高等
    法院被告前案紀錄表一紙附卷可參，其於五年內故意再犯本
    件有期徒刑以上之罪，為累犯，應依刑法第四十七條第一項
    規定加重其刑。爰審酌被告素行，其前已因贓物案經本院判
    處有期徒刑三月，減為有期徒刑一月十五日，又收受本件腳
    踏車，兼衡其品行、犯罪動機、目的、手段、生活狀況、智
    識程度、犯罪所生之損害，被害人已取回本件腳踏車，惟犯
    後未坦承犯行，猶飾詞狡辯，態度不佳等一切情狀，量處如
    主文所示之刑，並諭知易科罰金之折算標準，以資懲儆。
據上論斷，應依刑事訴訟法第二百九十九條第一項前段，刑法第
三百四十九條第一項、第四十七條第一項、第四十一條第一項前
段，刑法施行法第一條之一，判決如主文。
本案經檢察官黃惠玲到庭執行職務
中    華    民    國    99    年    5     月    27    日
                  刑事第八庭    法  官  詹慶堂
以上正本證明與原本無異。
如不服本判決應於收受送達後10日內向本院提出上訴書狀，並應
敘述具體理由；其未敘述上訴理由者，應於上訴期間屆滿後20日
內向本院補提理由書（均須按他造當事人之人數附繕本）「切勿
逕送上級法院」。告訴人或被害人如對於本判決不服者，應具備
理由請求檢察官上訴，其上訴期間之計算係以檢察官收受判決正
本之日期為準。
                                書記官  蔡易霖
中    華    民    國    99    年    5     月    27    日
刑法第349條
收受贓物者，處 3 年以下有期徒刑、拘役或 5 百元以下罰金。
搬運、寄藏、故買贓物或為牙保者，處 5 年以下有期徒刑、拘
役或科或併科 1 千元以下罰金。
因贓物變得之財物，以贓物論。

司法院資訊處製作；財團法人民間司法改革基金會備份。
